【裁判字號】    90,訴,15
【裁判日期】    900816
【裁判案由】    毒品危害防制條例
【裁判全文】
臺灣臺北地方法院刑事判決                              九十年度訴字第一五號
    公  訴  人  臺灣臺北地方法院檢察署檢察官
    被      告  甲○○
右列被告因毒品危害防制條例案件，經檢察官提起公訴（八十九年度偵字第三一六二
號），及經檢察官移請併辦（台灣士林地方法院檢察署九十年度毒偵字第八四八號、
一○一九號），本院判決如左：
    主  文
甲○○連續施用第二級毒品，累犯，處有期徒刑伍月，扣案之安非他命伍包（淨重共
拾陸點玖公克）沒收銷燬之，分裝袋貳個、塑膠吸管壹支沒收。又連續施用第一級毒
品，累犯，處有期徒刑捌月。應執行有期徒刑壹年，扣案之安非他命伍包（淨重共拾
陸點玖公克）沒收銷燬之，分裝袋貳個、塑膠吸管壹支沒收。
    事  實
一、甲○○曾因麻醉藥品管理條例案件，經台灣板橋地方法院判處有期徒刑六月確定
    ，於八十八年三月九日易科罰金執行完畢。又甲○○前曾因施用毒品案件，先後
    二次經觀察、勒戒後，均因無繼續施用毒品之傾向，由台灣高等法院於八十七年
    七月二十八日以八十七年度上訴字第一八六五號諭知免刑判決，台灣士林地方法
    院檢察署檢察官於八十八年三月二十四日以八十七年度偵字第一一二四二號為不
    起訴處分確定在案。猶不知悔悟，復基於概括之犯意，自八十九年七月十四日起
    ，至九十年二月二十三日止，連續在台北縣汐止市○○街二巷四號三樓住處、台
    北市○○○路○段一○七巷二八弄十號等地，以將安非他命放置在吸食器中而後
    以火烘烤使產生煙霧之方法，先後施用第二級毒品安非他命多次。又另基於概括
    之犯意，自八十九年七月十四日起，至九十年二月六日二十三時三十分許之前二
    十六小時內，在台北縣汐止市○○街二巷四號三樓住處、台北市立忠孝醫院等處
    ，以將海洛因摻入香煙內之方法，先後施用第一級毒品海洛因多次。經警分別（
    一）於八十九年七月十六日在台北市松山火車站前查獲，帶同甲○○至其台北縣
    汐止市○○街二巷四號三樓住處，扣得其所有之安非他命四包（淨重十六．八公
    克）；（二）於九十年二月六日二十二時許，至上開台北縣汐止市○○街住處搜
    索，扣得其所有之安非他命一包（淨重○．○一公克）、供施用安非命之分裝袋
    二個、塑膠吸管一支；（三）於九十年二月二十三日一時四十分許，在台北市○
    ○○路○段一○七巷二八弄十號查獲。
二、案經台北市政府警察局松山分局報請台灣台北地方法院檢察署檢察官偵查起訴，
    及經台灣士林地方法院檢察署移請併辦。
    理  由
一、訊據被告對於右開施用毒品之事實，除否認曾於台北市立忠孝醫院施用第一級毒
    品海洛因，辯稱：伊因肺積水，於九十年二月一日至台北市立忠孝醫院住院治療
    ，不可能施用海洛因云云外，餘均坦承不諱，並有尿液檢驗單在卷，安非他命毒
    品、吸食工具等扣案為憑。就被告上開抗辯，查被告於九十年二月六日二十三時
    三十分許，在台北市立忠孝醫院，經警採集之尿液，送請台北市立療養院檢驗結
    果，呈嗎啡陽性反應，有該院出具之尿液檢驗報告書附偵卷可稽，惟經本院向台
    北市立忠孝醫院函查，台北市立忠孝醫院函覆稱「林君於九十年二月一日入院，
    二月十二日出院，住院診斷為肺炎，住院期間並無使用嗎啡或鴉片成分藥品治療
    」，有台北市立忠孝醫院九十年七月二十日函附卷可徵，而海洛因經注射入人體
    後，其代謝物嗎啡之平均可檢出時限約為二十六小時，有行政院衛生署藥物食品
    檢驗局（八一）藥檢壹字第八一一四八八五號函在卷可憑，顯然被告有於採尿前
    二十六小時內，在台北市立忠孝醫院施用第一級毒品海洛因之犯行，所辯無非卸
    責之詞，不足採信。此外，被告前曾因施用毒品案件，先後二次經觀察、勒戒後
    ，均因無繼續施用毒品之傾向，由台灣高等法院於八十七年七月二十八日以八十
    七年度上訴字第一八六五號諭知免刑判決，台灣士林地方法院檢察署檢察官於八
    十八年三月二十四日以八十七年度偵字第一一二四二號為不起訴處分確定，有判
    決書、不起訴處分書附卷可按，事證明確，其犯行堪以認定。
二、核被告施用第二級毒品安非他命之行為，係犯毒品危害防制條例第十條第二項之
    罪，施用第一級毒品海洛因之行為，係犯毒品危害防制條例第十條第一項之罪。
    其先後多次施用安非他命毒品、海洛因毒品之行為，均時間緊接，各觸犯構成要
    件相同之罪名，顯均係基於概括之犯意反覆為之，皆為連續犯，應各以一罪論，
    並加重其刑。所犯上開二罪，行為互異，罪名不同，應予分論併罰。被告曾因麻
    醉藥品管理條例案件，經台灣板橋地方法院判處有期徒刑六月確定，於八十八年
    三月九日易科罰金執行完畢，有台灣高等法院檢察署刑案紀錄簡覆表在卷為憑，
    五年以內再犯有期徒刑以上之上開二罪，為累犯，各遞加重其刑。爰審酌其品行
    、犯罪之動機、目的、手段、施用期間、所生戕害身心健康之危害，暨犯罪後之
    態度等一切情狀，茲就上開二罪各量處如主文所示之刑，並定其應執行刑。扣案
    之安非他命五包（淨重共十六．九公克），為毒品，依法應為沒收銷燬之宣告，
    分裝袋二個、塑膠吸管一支，為供犯罪所用之物，且屬被告所有，此經被告供陳
    在卷，併為沒收之諭知。至扣案之吸食器一組，無證據證明係被告所有，自無庸
    為沒收之宣告，附此敘明。
據上論斷，應依刑事訴訟法第二百九十九條第一項前段，毒品危害防制條例第十條第
一項、第二項、第十八條第一項前段，刑法第十一條前段、第五十六條、第五十一條
第五款，第四十七條、第三十八條第一項第二款，判決如主文。
本案經檢察官林淑玲到庭執行職務
中    華    民    國      九十        年      八      月      十六    日
                                      臺灣臺北地方法院刑事第四庭
                                          法  官  侯水深
右正本證明與原本無異。
如不服本判決，應於判決送達後十日內，向本院提出上訴狀。
                                          書記官  陳彥蕖
中    華    民    國      九十        年      八      月      十六    日
參考法條
毒品危害防制條例第十條
施用第一級毒品者，處六月以上五年以下有期徒刑。
施用第二級毒品者，處三年以下有期徒刑。


司法院資訊處製作；財團法人民間司法改革基金會備份。
